# 同一控制下合并日后的合并处理

提问人：xuzhenm 时间：2017-04-05 09:59:19
陈版，您好:请教您一个问题，在同一控制下的企业合并，合并方在合并日合并被合并方的时候需要恢复被合并方在合并前实现的留存收益归属于母公司的部分，那在合并日后，是不是也需要把这笔调整分录照抄过去，在合并日后也需要对这部分合并日的调整留存收益进行照抄处理?

回答人：chenyiwei
被合并方合并日留存收益的恢复，今后需要在合并报表层面持续进行，以保证合并报表层面留存收益金额的延续性，不论是否在合并报表层面有无足够多的资本公积。今后丧失控制权之后，这笔恢复分录还要继续延续下去。

提问人：呼叫帮助 时间：2017-04-16 20:56:01
以保证合并报表层面留存收益金额的延续性，在合并报表层面有无足够多的资本公积。今后丧失控制权之后，这笔恢复分录还要继续延续下去。如果资本公积不够恢复，则合并报表将形成资本公积为负数的情况也可以吗？

回答人：chenyiwei
我认为完全可以。